臺灣臺中地方法院刑事判決
111年度交易字第404號
公  訴  人  臺灣臺中地方檢察署檢察官
被      告  梁志偉


上列被告因公共危險案件，經檢察官提起公訴（111年度速偵字
第901號），因被告於準備程序中就被訴事實為有罪之陳述，經
告以簡式審判之旨，並聽取當事人意見後，本院進行簡式審判程
序，判決如下：
    主    文
梁志偉駕駛動力交通工具而吐氣所含酒精濃度達每公升零點二五
毫克以上，處有期徒刑柒月。
    犯罪事實
一、梁志偉於民國111年2月26日14時許，在臺中市太平區中山路
    某處藥局內，飲用含有酒精成分之保力達後，吐氣所含酒精
    濃度已達每公升0.25毫克以上，竟不顧公眾通行之安全，仍
    基於酒後駕車之犯意，仍同日13時許，騎乘車牌號碼000-00
    0號普通重型機車上路。嗣於同日16時5分許，行經臺中市太
    平區東村路與中和街交岔路口時，因行車不穩，為警攔查，
    發現其全身酒味，遂於同日16時11分許，對其施以吐氣式酒
    精濃度測試，而測得其吐氣所含酒精濃度值達每公升0.78毫
    克，始悉上情。
二、案經臺中市政府警察局太平分局報告臺灣臺中地方檢察署檢
    察官偵查起訴。
    理    由
一、本案被告梁志偉所犯係死刑、無期徒刑、最輕本刑為3年以
    上有期徒刑以外之罪，其於準備程序中就前揭被訴事實為有
    罪之陳述，經本院告知簡式審判程序之旨，並聽取公訴人、
    被告之意見後，經裁定進行簡式審判程序審理，則本案證據
    之調查，依刑事訴訟法第273條之2規定，自不受同法第159
    條第1項、第161條之2、第161條之3、第163條之1及第164條
    至第170條規定之限制。
二、上揭事實，業據被告於警詢、偵訊、本院準備程序及審理時
    均坦承不諱，並有員警職務報告、酒精測定紀錄表、臺中市
    政府警察局舉發違反道路交通管理事件通知單、車籍及駕駛
    執照查詢資料附卷可稽，是足徵被告之自白確與事實相符，
    堪以採信，故本件事證明確，被告犯行洵堪認定，應依法論
    科。
三、論罪科刑：
　㈠核被告所為，係犯刑法第185條之3第1項第1款之吐氣所含酒
    精濃度達每公升0.25毫克以上而駕駛動力交通工具罪。
  ㈡依刑法第47條第1項規定：「5年以內故意再犯有期徒刑以上
    之罪者，為累犯，加重本刑至二分之一。」法律文義及立法
    理由觀之，立法者係認為行為人於前罪徒刑執行完畢或一部
    之執行而赦免後，5年內又故意違犯後罪，因累犯者之主觀
    惡性較重，故所違犯之後罪應加重本刑至二分之一……系爭不
    分情節，基於累犯者有其特別惡性及對刑罰反應力薄弱等立
    法理由，一律加重最低本刑，於不符合刑法第59條所定要件
    之情形下，致生行為人所受之刑罰超過其所應負擔罪責之個
    案，其人身自由因此遭受過苛之侵害部分，對人民受憲法第
    8條保障之人身自由所為限制，不符憲法罪刑相當原則，牴
    觸憲法第23條比例原則。於此範圍內，有關機關應自本解釋
    公布之日起2年內，依本解釋意當修正之。於修正前，為避
    免發生上述罪刑不相當之情形，法院就該個案應依本解釋意
    旨，裁量是否加重最低本刑（司法院大法官釋字第775號解
    釋文摘要）。查，被告前於109年間因公共危險等案件，經
    本院以109年度易字第1515號判決判處有期徒刑6月、4月，
    應執行有期徒刑8月確定，其入監執行後，甫於110年9月26
    日執行完畢一情，有臺灣高等法院被告全國前案紀錄表附卷
    可佐，被告於前案有期徒刑執行完畢後，理應產生警惕作用
    ，返回社會後能因此自我反省、要求，然而被告卻於前案有
    期徒刑執行完畢後5年內，故意再犯本件有期徒刑以上之罪
    ，為累犯，且前案與本案罪質相同，是本案並非偶發，被告
    可非難性較一般偶發犯罪之人為高，顯見有特別惡性及刑罰
    反應力薄弱之情形，且本件依刑法第47條第1項之規定加重
    其刑，亦無人身自由因此遭受過苛侵害之罪刑不相當情形，
    而無違反比例原則，爰依上開規定，就被告本件所犯加重其
    刑。此外，參照最高法院110年度台上大字第5660號刑事裁
    定意旨，基於精簡裁判之要求，判決主文無庸為累犯之諭知
    ，附此敘明。
  ㈢爰審酌被告前已有4次不能安全駕駛致交通危險分別經緩起訴
    處分、判處罪刑確定之素行及前科，此次為第五犯，有上述
    前案紀錄表在卷可稽，顯見前所科處之刑均未能收警惕嚇阻
    之效，被告明知酒精成分對人之意識能力具有不良影響，酒
    後駕車對一般往來之公眾及駕駛人自身皆具有高度危險性，
    竟於吐氣所含酒精濃度達每公升0.78毫克之情形下，仍騎乘
    重型機車上路，漠視公權力及往來人車生命、身體、財產安
    全，危害交通安全，既漠視自己安危，尤罔顧公眾安全，幸
    未肇事即為警查獲，自陳之智識程度及生活狀況（見本院卷
    第46頁）等一切情狀，量處如主文所示之刑。至被告請求判
    處得易服社會勞動之刑云云（被告誤為易服勞役，見本院卷
    第46頁）。惟本院審酌上情認判處6個月以下得易科罰金或
    易服社會勞動之有期徒刑，不足以收警惕之效，而達教化之
    個別預防功能，故被告所請尚難認有據，附此敘明。
據上論斷，應依刑事訴訟法第273條之1第1項、第299條第1項前
段，刑法第185條之3第1項第1款、第47條第1項，刑法施行法第1
條之1第1項，判決如主文。
本案經檢察官鐘祖聲提起公訴，檢察官林岳賢到庭執行職務。
中　　華　　民　　國　　111 　年　　4 　　月　　29　　日
　　　　　　　　　　刑事第八庭    法　官  陳鈴香 
以上正本證明與原本無異。
如不服本判決應於收受送達後20日內向本院提出上訴書狀，並應
敘述具體理由；其未敘述上訴之理由者，應於上訴期間屆滿後20
日內向本院補提理由書（均須按他造當事人之人數附繕本），「
切勿逕送上級法院」。
　　　　　　　　　　　　　　　　　書記官  陳科維
中　　華　　民　　國　　111 　年　　4 　　月　　29　　日
附錄論罪科刑法條：
中華民國刑法第185條之3
駕駛動力交通工具而有下列情形之一者，處3年以下有期徒刑，
得併科30萬元以下罰金：
一、吐氣所含酒精濃度達每公升零點二五毫克或血液中酒精濃度
    達百分之零點零五以上。
二、有前款以外之其他情事足認服用酒類或其他相類之物，致不
    能安全駕駛。
三、服用毒品、麻醉藥品或其他相類之物，致不能安全駕駛。
因而致人於死者，處3年以上10年以下有期徒刑，得併科2百萬元
以下罰金；致重傷者，處1年以上7年以下有期徒刑，得併科1百
萬元以下罰金。
曾犯本條或陸海空軍刑法第54條之罪，經有罪判決確定或經緩起
訴處分確定，於十年內再犯第1項之罪因而致人於死者，處無期
徒刑或5年以上有期徒刑，得併科3百萬元以下罰金；致重傷者，
處3年以上10年以下有期徒刑，得併科2百萬元以下罰金。